臺灣士林地方法院刑事判決
111年度審易字第1255號
公  訴  人  臺灣士林地方檢察署檢察官
被      告  邱政男


上列被告因竊盜案件，經檢察官提起公訴（111年度偵字第15488
號），本院因被告於準備程序就被訴事實為有罪之陳述，裁定進
行簡式審判程序並判決如下：
    主  文
邱政男犯攜帶兇器竊盜罪，處有期徒刑柒月。
　　事實及理由
一、按簡式審判程序之證據調查，不受第159條第1項之限制，刑
    事訴訟法第273條之2定有明文，是於行簡式審判程序之案件
    ，被告以外之人於審判外之陳述，除有其他不得作為證據之
    法定事由外，應認具有證據能力。本件所援引被告邱政男以
    外之人於審判外之陳述，因本案採行簡式審判程序，復無其
    他不得作為證據之法定事由，依上說明，應認均有證據能力
    。
二、本件犯罪事實及證據，除均引用檢察官起訴書之記載（如附
    件）外，證據部分補充：⒈被告邱政男於審判中之自白（見
    本院卷第54、58、59頁）。⒉警員職務報告（見偵卷第17頁
    ）。
三、論罪科刑：
  ㈠按刑法第321條第1項第3款之攜帶兇器竊盜罪，係以行為人攜
    帶兇器竊盜為其加重條件，此所謂兇器，其種類並無限制，
    凡客觀上足對人之生命、身體、安全構成威脅，具有危險性
    之兇器均屬之，且祇須行竊時攜帶此種具有危險性之兇器為
    已足，並不以攜帶之初有行兇之意圖為必要（最高法院79年
    台上字第5253號判決參照）。
  ㈡本件被告邱政男行竊所用之一字螺絲起子，既能撬開金屬製
    成之鎖頭，其質地顯然堅硬，客觀上應具危險性，自足以對
    人之生命、身體、安全構成威脅，核屬兇器無訛。是核被告
    所為，係犯刑法第321條第1項第3款之攜帶兇器竊盜罪。
  ㈢又檢察官起訴意旨主張被告前有如起訴書犯罪事實欄一所載
    之有期徒刑科刑及執行情形，為被告所是認（見本院卷第54
    頁），並有臺灣高等法院被告前案紀錄表及刑案資料查註紀
    錄表附卷可按，其於受有期徒刑之執行完畢後，5年以內故
    意再犯本案有期徒刑以上之罪，為累犯。參酌司法院大法官
    釋字第775號解釋意旨，本院認為就被告本案所犯之罪，尚
    無因加重最輕本刑而生刑罰逾其罪責之情，即應依刑法第47
    條第1項之規定，加重其刑。　 
  ㈣爰以行為人之責任為基礎，並審酌被告除上開構成累犯之前
    科外，另有其他多件竊盜犯罪紀錄之素行，可徵諸上開前案
    紀錄表，其猶不思以正當途徑獲取所需，反以竊盜手段不勞
    而獲，除觀念偏差，有待矯治外，並蔑視他人財產權利，甚
    且持足為兇器之一字螺絲起子而為，殊值非難，兼衡其犯後
    始終坦承犯行之態度，並與告訴人張家豪成立調解，此有本
    院調解筆錄可佐，及考量所竊得之財物價值，暨被告自陳高
    中畢業之智識程度、離婚，有1名未成年子女（由前妻照顧
    ），入監前在工地工作，與家人同居之家庭經濟與生活狀況
    等一切情狀，量處如主文所示之刑，資為懲儆。
四、關於沒收部分：
  ㈠本件被告邱政男所竊得零錢箱內現金合計新臺幣1萬7,000元
    ，乃其本案犯行之犯罪所得，原應依刑法第38條之1第1項前
    段、第3項之規定宣告沒收、追徵；然被告於審判中業與告
    訴人張家豪成立調解，已如前述，固然尚未履行給付，難謂
    屬刑法第38條之1第5項規定文義所指「已實際合法發還被害
    人」情形，但審酌該規定旨在保障被害人因犯罪所生之求償
    權（該規定之立法理由參照），而被告依調解所應賠償告訴
    人之金額與其上開犯罪所得金額相當，且告訴人亦可得執該
    調解筆錄為民事強制執行之執行名義，已達沒收制度剝奪被
    告犯罪利得之立法目的，則告訴人此部分求償權既已獲相當
    之確保，若再對被告宣告沒收或追徵，實有過苛之虞，爰就
    被告本案犯罪所得，依刑法第38條之2第2項之規定，不予宣
    告沒收及追徵。
　㈡又按供犯罪所用之物，屬於犯罪行為人者，得沒收之，於全
    部或一部不能沒收或不宜執行沒收時，追徵其價額，刑法第
    38條第2項前段、第4項固有明文。然宣告此項沒收或追徵，
    有過苛之虞、欠缺刑法上之重要性、犯罪所得價值低微，或
    為維持受宣告人生活條件之必要者，得不宣告或酌減之，刑
    法第38條之2第2項亦有規定甚明。本件供被告實行竊盜犯罪
    所用之一字螺絲起子1支，雖屬於被告所有（見偵卷第81頁）
    ，然並未扣案，衡酌此工具並非違禁物，價值非高，取得容
    易，縱予沒收，對於預防將來犯罪之效果亦為有限，認為欠
    缺刑法上之重要性，應無沒收之必要，亦依刑法第38條之2
    第2項之規定，不予宣告沒收及追徵，附此敘明。
據上論結，應依刑事訴訟法第273條之1第1項、第284條之1、第2
99條第1項前段、第310條之2、第454條，刑法第321條第1項第3
款、第47條第1項、第38條之2第2項，刑法施行法第1條之1第1項
，判決如主文。
本案經檢察官陳貞卉提起公訴，檢察官蔡元仕到庭執行職務。　
中　　華　　民　　國　　111 　年　　11　　月　　22　　日
                  刑事第十庭法  官  李冠宜
以上正本證明與原本無異。　
如不服本判決應於收受送達後20日內向本院提出上訴書狀，並應
敘述具體理由。其未敘述上訴理由者，應於上訴期間屆滿後20日
內向本院補提理由書（均須按他造當事人之人數附繕本）「切勿
逕送上級法院」。　　
因疫情而遲誤不變期間，得向法院聲請回復原狀。　　
                            書記官  杜依玹　
中　　華　　民　　國　　111 　年　　11　　月　　22　　日
附錄：本案論罪科刑法條全文
中華民國刑法第321條
犯前條第1項、第2項之罪而有下列情形之一者，處6月以上5年以
下有期徒刑，得併科50萬元以下罰金：
一、侵入住宅或有人居住之建築物、船艦或隱匿其內而犯之。
二、毀越門窗、牆垣或其他安全設備而犯之。
三、攜帶兇器而犯之。
四、結夥三人以上而犯之。
五、乘火災、水災或其他災害之際而犯之。
六、在車站、港埠、航空站或其他供水、陸、空公眾運輸之舟、
    車、航空機內而犯之。
前項之未遂犯罰之。